= Protokoll Gruppe 37

__Treffen am__ 08.11.2016

__Schriftführer: __ Viet Butter

__Nächstes Treffen:__ 15.11.2016

__Teilnehmer:Viet Butter, Xin Liang, Sebastian Lindner, Jakob Ryl__

== Bemerkungen
keine

== Retrospektive des letzten Sprints
*Issue referenziert die Issue ID von GitHub*

// See http://asciidoctor.org/docs/user-manual/=tables
[option="headers"]
|===
|Issue 	|Aufgabe |Status |Bemerkung
|#7		|Gruppenprotokoll				|in Arbeit 	|Gruppenprotokoll_01 fertig
|#2    	|Analyseklassendiagramm   		|erledigt	|
|#3    	|Kontextdiagramm 				|erledigt 	|
|#4   	|Sequenzdiagramme				|erledigt	|
|#5	   	|GUI Entwurf					|in Arbeit	|
|#6		|Pflichtenheft					|in Arbeit	|
|#10	|Anwendungsfalldiagramm	      	|erledigt 	|
|#12    |CRC-Kartenmethode 				|erledigt	|
|===


== Aktueller Stand
Analysephase: +
- GUI und Akzeptantztestfälle müssen in das Pflichtenheft , ansonsten OOA fertig


== Planung des nächsten Sprints
*Issue referenziert die Issue ID von GitHub*

// See http://asciidoctor.org/docs/user-manual/=tables
[option="headers"]
|===
|Issue |Titel |Beschreibung |Verantwortlicher |Status
|#7    	|Gruppenprotokoll	    	|GP_02 muss erstellt werden         |Sebastian          |in Arbeit
|#11    |kleiner Prototyp           |erstellen                      	|alle              	|in Arbeit
|#13	|Akzeptanztestfälle			|jeder min 2 schreiben				|alle				|in Arbeit
|#20    |Pom.xml Kickstarter Projekt      | Pom.xml Name ändern | alle | in Arbeit
|===
