= Protokoll Gruppe 37

__Treffen am__ 15.11.2016

__Schriftführer: __ Sebastian Lindner

__Nächstes Treffen:__ 22.11.2016

__Teilnehmer: Viet Butter, Xin Liang, Sebastian Lindner, Jakob Ryl__

== Bemerkungen
keine

== Retrospektive des letzten Sprints
*Issue referenziert die Issue ID von GitHub*

// See http://asciidoctor.org/docs/user-manual/=tables
[option="headers"]
|===
|Issue 	|Aufgabe |Status |Bemerkung
|#7    	|Gruppenprotokoll	    	|erledigt       |Gruppenprotokolle aufgeteilt und geupdatet
|#11    |kleiner Prototyp           |erledigt                     	|
|#13	|Akzeptanztestfälle			|erledigt				|
|#20    | Pom.xml Name ändern | erledigt |
|===


== Aktueller Stand
Entwurfsklassendiagramm fast fertig (Controller müssen noch hinzugefügt werden), erste Klassen für Implementierung bereits geschrieben


== Planung des nächsten Sprints
*Issue referenziert die Issue ID von GitHub*

// See http://asciidoctor.org/docs/user-manual/=tables
[option="headers"]
|===
|Issue |Titel |Beschreibung |Verantwortlicher |Status
|#7    	|Gruppenprotokoll	    	|GP wöchentlich aktualisiert         |Sebastian          |in Arbeit
|#15    |2. Prototyp           |fertig erstellen                      	|alle              	|fast fertig
|#17	|Entwurfsklassendiagramm		|Controller hinzufügen, EKD an Implementierung fortlaufend anpassen				|alle				|in Arbeit
|#18 | Testplan | Funktionalitäten/Methoden testen | alle | in Arbeit
|#19 | Entwicklerdoku | Entwicklung der Software beschreiben | alle | in Arbeit
|#21 | Implementierung Basisfunktionalität | erste Funktionalitäten implementieren |alle | in Arbeit
|===
