= Protokoll Gruppe 37

__Treffen am 25.10.2016__

__Schriftführer: Sebastian Lindner__

__Nächstes Treffen:__ 01.11.2016

__Teilnehmer: Viet Butter, Xin Liang, Sebastian Lindner, Tung Nguyen, Jakob Ryl__

== Bemerkungen
keine

== Retrospektive des letzten Sprints
*Issue referenziert die Issue ID von GitHub*

// See http://asciidoctor.org/docs/user-manual/=tables
[option="headers"]
|===
|Issue |Aufgabe |Status |Bemerkung
|#7		|Gruppenprotokoll			|in Arbeit	|keine
|#9		|Gruppenorganisation		|erledigt |keine
|===


== Aktueller Stand
Gruppenorganisation und Scrum-Master ernannt,
Kundengespräch vorbereitet

== Planung des nächsten Sprints
*Issue referenziert die Issue ID von GitHub*

// See http://asciidoctor.org/docs/user-manual/=tables
[option="headers"]
|===
|Issue |Titel |Beschreibung |Verantwortlicher |Status
|#7		|Gruppenprotokoll			|wöchentlich ein GP erstellen		|Sebastian			|in Arbeit
|#8 	|Top-Level-Architektur		|TLA erstellen						|Viet				|in Arbeit
|#10	|Anwendungsfalldiagramm		|AFD erstellen						|Viet				|in Arbeit
|===
