= Protokoll Gruppe 37

__Treffen am__ 05.01.2017

__Schriftführer: __ Sebastian Lindner

__Nächstes Treffen:__ 10.01.2017

__Teilnehmer: Viet Butter, Xin Liang, Sebastian Lindner, Jakob Ryl__

== Bemerkungen
keine

== Retrospektive des letzten Sprints
*Issue referenziert die Issue ID von GitHub*

// See http://asciidoctor.org/docs/user-manual/=tables
[option="headers"]
|===
|Issue |Aufgabe |Status |Bemerkung
|#7    |Gruppenprotokoll      |GP wöchentlich aktualisiert    | keine
|#18 | Testplan | noch nicht fertig | keine
|#23 | finale Implementierung abschließen | in Arbeit, einzelne Bugs noch vorhanden | keine
|===


== Aktueller Stand
- alles veläuft nach Plan

== Planung des nächsten Sprints
*Issue referenziert die Issue ID von GitHub*

// See http://asciidoctor.org/docs/user-manual/=tables
[option="headers"]
|===
|Issue |Titel |Beschreibung |Verantwortlicher |Status
|#7    |Gruppenprotokoll      |GP wird wöchentlich aktualisiert    | alle | aktualisiert
|#23 | OOP_3 | finale Implementierung | alle | in Arbeit
|===
